【裁判字號】    98,家抗,13
【裁判日期】    980428
【裁判案由】    確認繼承權不存在
【裁判全文】
臺灣高等法院高雄分院民事裁定          98年度家抗字第13號
抗  告  人
即  原  告  甲○○
                      送達代.
            乙○○
上列抗告人因與相對人即被告丙○間請求確認繼承權不存在事件
，對於中華民國98年2 月27日臺灣屏東地方法院97年度家訴字第
31號所為裁定提起抗告，本院裁定如下：
    主  文
原裁定廢棄，發回臺灣屏東地方法院。
    理  由
一、抗告意旨略以，抗告人於97年12月29日收受原審法院要求抗
    告人應於10日內補正相對人丙○住所之裁定後，隨即於97年
    12月30日檢附相對人丙○之戶籍謄本謂其設籍「基隆市○○
    區○○里○○街42巷48弄7-3 號」並陳明「丙○是否曾入境
    台灣，是否真實居住過上開戶籍地，原告（抗告人）並無所
    知，懇請法官調取被告（相對人）丙○出入境資料及相關戶
    政資料，以查明被告之確切住所」等語，原審法院尚未將不
    能送達上開基隆市地址之事由通知抗告人，以便抗告人依民
    事訴訟法第149 條第1 項之規定聲請公示送達，即以原告（
    抗告人）逾期迄未聲請公示送達為理由，駁回抗告人在原審
    之訴，自有未當，應予廢棄等語。
二、按法院書記官應將不能送達之事由，通知使為送達之當事人
    ，民事訴訟法第142 條第2 項定有明文。又對於當事人之送
    達，有應為送達之處所不明者，他方當事人得聲請受訴法院
    准予公示送達，從而若原告所查報之被告之住居所有不能送
    達之情形，法院自應依民事訴訟法第249 條之規定定期命原
    告查報被告之真正住居所或聲請公示送達，尚難於未命補正
    前即逕予裁定駁回，此觀同法第249條第1項之規定自明。
三、經查，本件抗告人即原告於原審起訴，未記載相對人即被告
    丙○之真正住居所，經原審於97年12月24日裁定命抗告人於
    10日內補正相對人之住居所，經抗告人於期限內補正提出相
    對人之戶籍謄本表示其設籍於基隆市○○區○○街42巷48弄
    7-3 號，並陳明「被告丙○是否曾入境台灣，是否真實居住
    過上開基隆市地址，原告並不知，請法官調取被告出入境資
    料及相關戶政資料，以查明被告之確切住所」有其民事陳報
    狀可稽，經原審向內政部入出國及移民署函查結果，相對人
    即被告丙○曾申請探親獲准，但未曾入境，有該署函在卷可
    稽，此種情形，原審法院自應依上開民事訴訟法第142 條第
    2 項規定，將抗告人所陳報之基隆市地址無法送達之旨通知
    抗告人並命抗告人再查報相對人新址或聲請對相對人公示送
    達，惟原審法院竟逕以抗告人逾期未補正或聲請公示送達而
    裁定駁回抗告人之訴，自有未當，抗告意旨求予廢棄，為有
    理由，自應由本院將裁定廢棄，發回原法院另為適法之處理
    。
四、據上論結，本件抗告為有理由，依民事訴訟法第492 條、第
    95條，裁定如主文。
中    華    民    國    98    年    4     月    28    日
                              民事第四庭
                                  審判長法官 蔡文貴
                                  法      官 謝靜雯
                                  法      官 黃科瑜
正本係照原本作成。
如不服本裁定應於送達後10日內向本院提出再抗告狀，並繳納再
抗告費新台幣1,000 元。
再為抗告應以適用法規顯有錯誤為理由，並應委任律師為代理人
。
中    華    民    國    98    年    4     月    29    日
                                  書  記  官 邱麗莉
附註：
抗告人之配偶、三親等內之血親、二親等內之姻親，或抗告人為
法人、中央或地方機關時，其所屬專任人員具有律師資格並經法
院認適當者，亦得為第三審代理人。
抗告人或其法定代理人具有律師資格者及前項情形，應於提起抗
告或委任時釋明之。


司法院資訊處製作；財團法人民間司法改革基金會備份。
